臺灣嘉義地方法院交通事件裁定　　　　　94年度交聲字第98號
原處分機關　交通部公路總局嘉義區監理所嘉義市監理站
異　議　人　甲○○
上列異議人即受處分人因違反道路交通管理處罰條例案件，對於
原處分機關即交通部公路總局嘉義區監理所嘉義市監理站民國九
十四年五月十三日所為之處分（原處分案號：嘉監義字第裁七六
－Ｌ0000000號），聲明異議，本院裁定如下：
    主  文
異議駁回。
    理  由
一、原處分機關係以異議人即受處分人甲○○（下簡稱異議人）
    ，於民國九十四年三月二十一日七時四十一分許駕駛車牌號
    碼LZA一六０號重機車，在嘉義縣竹崎鄉紫雲村台三線二八
    一點九公里處闖紅燈，經嘉義縣警察局於九十四年四月四日
    以嘉縣警交字第Ｌ0000000號舉發違反道路交通管理
    事件通知單舉發「闖紅燈」違規，異議人表示不服，經向原
    舉發機關查證違規屬實，爰依道路交通管理處罰條例第五十
    三條及同條例第六十三條第一項第三款規定，於九十四年五
    月十三日以嘉監義字第裁七六—Ｌ0000000號裁決書
    ，裁處異議人「騎機車闖紅燈」罰鍰新臺幣一千八百元，並
    記違規點數三次，逾期則依該裁決書處罰主文規定裁處等情
    。
二、異議人則略以：異議人於民國九十四年三月二十一日上午七
    時四十八分許，駕駛車牌號碼LZA一六０號重機車，行經嘉
    義縣竹崎鄉○○村○○○道處，遭第三人駕駛之自小客車撞
    擊，彈出跌倒而受有右側脛骨粉碎性骨折等傷害，異議人本
    為受害者，雖遭嘉義縣警察局交通隊逕以騎機車闖紅燈而肇
    事舉發違規，經異議人向交通部公路總局嘉義區監理所嘉義
    市監理站申訴，該單位仍以異議人確有闖紅燈之違規而裁處
    異議人新台幣一千八百元並記違規點數三點，惟查異議人並
    無闖紅燈之違規情事，警員僅因自路口之間視器得知自小客
    車於第三十三秒通過路口，當地綠燈為五十秒，即率認異議
    人闖紅燈，令異議人求償無門，異議人不服，為此聲明異議
    云云。
三、按汽車駕駛人，行經有燈光號誌管制之交岔路口闖紅燈者，
    處新臺幣一千八百元以上五千四百元以下罰鍰；並記違規點
    數三點，道路交通管理處罰條例第五十三條、第六十三條第
    一項第三款分別定有明文。
四、經查：異議人於九十四年三月二十一日七時四十一分許騎乘
    LZA一六０號重機車，在嘉義縣竹崎鄉紫雲村台三線二八一
    點九公里處，闖紅燈違規，經嘉義縣警察局以嘉縣警交字第
    Ｌ0000000號舉發違反道路交通管理事件通知單舉發
    等情，有上揭嘉義縣警察局舉發違反道路交通管理事件通知
    單一份在卷可稽，本案乃因異議人與證人周穎秀發生交通事
    故，始為警查知異議人違規之事實，核先敘明。本案異議人
    於肇事之時乃於嘉一五九縣道由西向東行駛至台三線之路口
    ，與證人周穎秀駕駛之TK -三三三號自小客車發生擦撞，而
    證人周穎秀係於台三線由南向北方向行駛等事實，除為異議
    人所不爭外，並經證人周穎秀證述明確，且有道路事故調查
    報告表、現場圖各一紙附卷可參，本案證人周穎秀與異議人
    分別行駛交岔路口垂直之道路兩方，應無兩方均可通行之可
    能，且當日路口之號誌正常，此有道路事故調查報告表一紙
    附卷可查，斯時案發之路口應無兩方均呈綠燈之可能，進一
    步而言，倘證人周穎秀行駛之方向為綠燈，異議人行駛方向
    之燈號即應為紅燈無疑。而關於肇事之經過，證人周穎秀於
    警詢時乃證稱：「道路為十字路口。有三色號誌，運轉正常
    ...我車行向燈號當時是綠燈，我前方沒有其他車輛，嘉一
    五九公路左右二側因紅燈車輛皆停止，突然有一部LZA一六
    ０號重機車由我車左側速度很快的行駛過來...」（見警卷
    第五頁）且經警方事後調閱該路口之監視器，並將燒錄為光
    碟片，本院勘驗結果為：「光碟片時間七時四十分五十八秒
    T-一一二號自小客車啟動，七時四十一分三十一秒TK-三三
    三號自小客車通過停止線，光碟片七時四十一分四十六秒左
    右，有一白色自小客車停於停止線前。光碟片時間四十二分
    十八秒，自小客車啟動」，依行經停止線之數自小客車之行
    駛狀況加上一般人之反應時間以觀，該路口之綠燈秒數應為
    五十秒無訛（七時四十一分四十六秒減七時四十分五十八秒
    等於四十八秒，加上第一台T-一一二號自小客車駕駛人見紅
    燈變綠燈後之反應時間），而與異議人擦撞之TK-三三三號
    自小客車既係於綠燈後三十三秒通過路口，該車之燈號應為
    綠燈，相對以觀，本案應係異議人闖越紅燈無訛，既本案乃
    異議人違規，雖其因此受有重大之傷害，實乃自己之過失所
    肇致，豈有向他人求償之理？本案異議人違規闖紅燈之事實
    明確，空言辯稱並未闖越紅燈等詞，並無足採。
四、綜上所述，本件異議人既有上揭違規事實，原處分機關依上
    揭規定及違反道路交通管理事件統一裁罰標準表之統一裁罰
    基準，裁處異議人最低罰鍰新臺幣一千八百元，並記違規點
    數三點，核無不當。本件異議為無理由，應予駁回。
五、據上論斷，應依道路交通管理處罰條例第八十七條第二項、
    道路交通案件處理辦法第十九條規定裁定如主文。
中　　華　　民　　國　　94　　年　　8 　　月　　24　　日
                  交通法庭  法  官  康存真
上列正本證明與原本無異。
如不服本裁定，應於裁定送達後5日內向本院提出抗告狀（應附
繕本）。
中　　華　　民　　國　　94　　年　　8 　　月　　24　　日
                            書記官  李彩娥
